【裁判字號】    99,審易,2654
【裁判日期】    990714
【裁判案由】    竊盜
【裁判全文】
臺灣高雄地方法院刑事判決            99年度審易字第2654號
公  訴  人  臺灣高雄地方法院檢察署檢察官
被      告  丁○○
上列被告因竊盜案件，經檢察官提起公訴（99年度偵字第7470號
），本院依簡式審判程序判決如下：
    主  文
丁○○犯竊盜罪，處有期徒刑肆月；又犯攜帶兇器竊盜罪，處有
期徒刑捌月，未扣案之T 型扳手壹支沒收；又犯竊盜罪，處有期
徒刑陸月。應執行有期徒刑壹年肆月，未扣案之T 型扳手壹支沒
收。
    事實及理由
一、按本件被告丁○○所犯均係死刑、無期徒刑、最輕本刑為3
    年以上有期徒刑以外之罪，其於審理時就前揭被訴事實為有
    罪之陳述，經法官告知簡式審判程序之旨，並聽取其與公訴
    人之意見後，本院認無不得或不宜改依簡式審判程序進行之
    處，爰依刑事訴訟法第273 條之1 第1 項、第284 條之1 ，
    裁定本件進行簡式審判程序，合先敘明。
二、本件犯罪事實及證據，除犯罪事實末行第1 句補充為：「‧
    ‧指紋比對結果，與丁○○友人陳正隆之右拇指指紋相符，
    經陳正隆指認丁○○，始循線查獲上情」等語；證據部分補
    充：「被告於本院審理中之自白」外，其餘均引用檢察官起
    訴書（如附件）之記載。
三、按刑法第321 條第1 項第3 款所稱兇器，其種類並無限制，
    凡客觀上足對人之生命、身體、安全構成威脅，具有危險性
    之兇器均屬之，且祇須行竊時攜帶此種具有危險性之兇器為
    已足，不以攜帶之初有行兇之意圖為必要（最高法院79臺上
    字第5253號判例意旨可資參照）。查被告持以撬開被害人甲○○○住處大門之T 型扳手雖未扣案，然該扳手既得以撬開
    大門，可見其質地堅硬，若持之揮打，客觀上顯然足以對人
    之生命、身體、安全構成威脅，具有危險性，應屬兇器無誤
    。是核被告所為，起訴書犯罪事實(一)、(三)部分，均係犯刑法
    第320 條第1 項之竊盜罪；犯罪事實(二)部分，係犯刑法第32
    1 條第1 項第3 款攜帶兇器竊盜罪。被告所犯上開3 罪，犯
    意各別、行為互殊，應分論併罰。本院審酌被告正值青年，
    不思以正當方法賺取財物，竟貪圖私利行竊，破壞他人對財
    產權之支配，危害社會治安，行為顯然可議；惟念其坦承犯
    行，態度尚佳，所竊車輛業已發還被害人甲○○○，此部分
    之損害已有減輕等一切情狀，分別量處如主文所示之刑，並
    依刑法第51條第5 款之規定，定其應執行之刑。又未扣案之
    扳手1 支，係被告所有供起訴書犯罪事實(二)所示竊盜犯行所
    用之物，業據被告供承在卷，參以被告陳稱該扳手已另案查
    扣，尚無證據證明業已滅失，爰依刑法第38條第1 項第2 款
    之規定，宣告沒收。至供被告行竊起訴書犯罪事實(一)所示機
    車之鑰匙1 把，並未扣案，且無證據足認係被告所有，爰不
    諭知沒收。
據上論斷，應依刑事訴訟法第273 條之1 第1 項、第284 條之1
、第299 條第1 項前段、第310 條之2 、第454 條第2 項，刑法
第320 條第1 項、第321 條第1 項第3 款、第38條第1 項第2 款
、第51條第5 款，刑法施行法第1 條之1 ，判決如主文。
本案經檢察官乙○○到庭執行職務。
中    華    民    國    99    年     7    月    14    日
                    刑事第十庭  法  官  方錦源
以上正本證明與原本無異。
如不服本判決應於收受本判決後10日內向本院提出上訴書狀，並
應敘述具體理由，如未敘述上訴理由者，應於上訴期間屆滿後20
日內補提理由書狀於本院（均須按他造當事人之人數附繕本）「
切勿逕送上級法院」。
中    華    民    國    99    年     7    月    14    日
                                書記官  黃勤涵
附錄本判決論罪之法條：
刑法第320 條第1 項
意圖為自己或第三人不法之所有，而竊取他人之動產者，為竊盜
罪，處5 年以下有期徒刑、拘役或500 元以下罰金。
刑法第321 條第1 項第3 款
犯竊盜罪而有左列情形之一者，處6 月以上、5 年以下有期徒刑
：
三攜帶兇器而犯之者。
附件
臺灣高雄地方法院檢察署檢察官起訴書    99年度偵字第7470號
被      告  丁○○  男  27歲（民國○○年○月○○日生）
                    住高雄縣大寮鄉○○村○○路409號
                    （另案於臺灣高雄第二監獄執行）
                    國民身分證統一編號：Ｚ000000000號
上列被告因竊盜案件，已經偵查終結，認應該提起公訴，茲將犯
罪事實及證據並所犯法條分敘如左：
            犯罪事實
一、丁○○意圖為自己不法之所有，基於竊盜之犯意，先後為以
    下之行為：(一)於民國98年9 月4 日19時55分許，在高雄縣大
    寮鄉○○○路368 巷8 號前，以自備鑰匙竊取戊○○所有車
    牌號碼OEE ─491 號重型機車，得手後供己代步之用。(二)於
    98 年9月5 日16時15分許，前往高雄縣大寮鄉○○村○○街
    72 號 ，持客觀上足供作兇器使用之T 型扳手撬開甲○○○
    位於該址住處大門（毀損、侵入住宅部分未據告訴），侵入
    上開住宅竊取甲○○○所有撲滿（約新台幣【下同】1,000
    元）及車牌號碼3430─WY號自用小客車之鑰匙1 串，得手後
    離去。(三)於98年9 月6 日11時20分許，丁○○騎乘上開竊得
    之車牌號碼OEE ─491 號重型機車，再次前往甲○○○上址
    住處前，以前揭竊得之鑰匙，竊取甲○○○所有停放於住處
    門前之車牌號碼3430─WY號自用小客車，得手後駕駛該自用
    小客車離去，並將上揭戊○○所有機車棄置在附近巷口處。
    嗣甲○○○發現車輛遭竊報警處理，為警於98年9 月7 日在
    高雄縣大寮鄉○○村○○路45之3 號前尋獲上開車牌號碼
    3430─WY 號 自用小客車，經採集車內指紋送內政部警政署
    刑事警察局指紋室比對，始循線查獲上情。
二、案經甲○○○訴由高雄縣政府警察局林園分局報告偵辦。
            證據並所犯法條
一、證據清單及待證事實
┌──┬─────────┬──────────────┐
│編號│證據名稱          │待證事實                    │
├──┼─────────┼──────────────┤
│ 1  │被告丁○○於警詢及│坦承所有犯罪事實。          │
│    │偵查中之自白。    │                            │
├──┼─────────┼──────────────┤
│ 2  │告訴人甲○○○於警│犯罪事實(二)(三)財物遭竊之事實。│
│    │詢之指訴。        │                            │
├──┼─────────┼──────────────┤
│ 3  │證人戊○○於警詢之│犯罪事實(一)機車遭竊之事實。  │
│    │陳述。            │                            │
├──┼─────────┼──────────────┤
│ 4  │證人即被告友人陳正│車牌號碼3430─WY號自用小客車│
│    │隆於警詢之陳述。  │車內後視鏡採獲之指紋2 枚係伊│
│    │                  │所有，係因被告頭暈始幫忙駕駛│
│    │                  │該車返回住處之事實。        │
├──┼─────────┼──────────────┤
│ 5  │內政部警政署刑事警│警於車牌號碼3430─WY號自用小│
│    │察局98年12月17日刑│客車車內後視鏡上採獲指紋2枚 │
│    │紋字第0980174159號│，經輸入指紋電腦比對確認結果│
│    │鑑驗書影本、高雄縣│，與證人陳正隆指紋卡之右拇指│
│    │政府警察局鑑識課刑│指紋相符之事實。            │
│    │案現場勘察報告表影│                            │
│    │本各1份。         │                            │
├──┼─────────┼──────────────┤
│ 6  │失車─唯讀案件基本│車牌號碼3430─WY號自用小客車│
│    │資料、高雄縣政府警│、OEE─491號重型機車失竊尋獲│
│    │察局車輛尋獲電腦輸│之事實。                    │
│    │入單各1紙。       │                            │
└──┴─────────┴──────────────┘
二、核被告所為，係犯刑法第321 條第1 項第3 款加重竊盜罪嫌
    ，及同法第320 條第1 項之普通竊盜罪嫌。被告上開3 次犯
    行，犯意各別，行為互殊，請予分論併罰。
三、依刑事訴訟法第251 條第1 項提起公訴。
    此  致
臺灣高雄地方法院
中    華    民    國    99    年    5     月    26    日
                              檢  察  官   丙  ○  ○

司法院資訊處製作；財團法人民間司法改革基金會備份。
